【裁判字號】    97,訴,886
【裁判日期】    980224
【裁判案由】    貪污
【裁判全文】
臺灣屏東地方法院刑事判決               97年度訴字第886號
公  訴  人  臺灣屏東地方法院檢察署檢察官
被      告  乙○○
選任辯護人  李永裕律師
上列被告因業務侵占等案件，經檢察官提起公訴（97年度偵字第
1036號），本院判決如下：
    主  文
乙○○犯如附表編號1 至編號15所示之業務侵占罪，各處如附表
各該編號宣告刑欄所示之刑，如易科罰金，均以銀元佰元即新
臺幣玖佰元折算壹日，分別減為如附表各該編號減刑後刑期欄所
示之刑，如易科罰金，均以銀元佰元即新臺幣玖佰元折算壹日
。應執行有期徒刑捌月，如易科罰金，以銀元佰元即新臺幣玖
佰元折算壹日，緩刑貳年。
    事  實
一、乙○○自民國82年5 月起於屏東縣政府潮州鎮衛生所（下稱
    潮州鎮衛生所）擔任護士一職，於88年6 月至94年4 月間依
    潮州鎮衛生所時任主任甲○○之指派，兼辦該衛生所主計業
    務，負責製作該衛生所健康保險醫療門診收入及辦公費等相
    關帳冊、會計傳票，並兼辦提領中央健康保險局（下稱健保
    局）高屏分局核發予該衛生所之門診醫療收入事務，為從事
    業務之人。按潮州鎮衛生所申領健康保險醫療門診收入程序
    為：病患前往該衛生所掛號後，由醫師甲○○看診，並由甲
    ○○將看診結果鍵入與健保局連線之電腦內，至下月初，再
    由兼辦健保申報業務之護理長黃玉色彙整上月份之看診紀錄
    ，並製作「中央健康保險局特約醫師服務機構門診醫療服務
    點數申報總表」乙式4 份，除先行以網路申報方式向健保局
    高屏分局提出申請外，同時將2 份申報總表以掛號方式郵寄
    健保局高屏分局審核，另2 份申報總表併同「門診醫療業務
    期報表」2 份則送主計乙○○登帳，俟下月月底健保局高屏
    分局審核該衛生所上月份之門診醫療申報資料無誤後，分次
    將門診醫療款項匯入該衛生所在中華郵政潮州光春郵局（下
    稱潮州光春郵局）開立之帳號00000000號帳戶內，潮州光春
    郵局收到該筆匯款後，以書面通知潮州鎮衛生所，由潮州鎮
    衛生所會計承辦人（原應由出納負責，惟潮州鎮衛生所慣行
    由主計乙○○處理）持蓋妥該所主任、會計及出納印文之取
    款憑條至潮州光春郵局，將前揭匯入之門診醫療收入以現金
    方式全數提領，隨即再將該筆現金轉存至潮州鎮衛生所在臺
    灣銀行潮州分行開立之帳號6501-3號帳戶內，轉存入時須填
    載存款憑條二聯單，第一聯存款憑條由銀行收執，第二聯則
    執回衛生所，作為製作會計收入傳票之原始憑證，並呈主任
    甲○○核閱後併卷。詎乙○○竟藉提領門診醫療收入之機會
    ，並趁不知情之甲○○未加詳核會計帳冊與存款餘額、對帳
    單是否相符之漏洞，乃分別基於意圖為自己不法所有之犯意
    ，各於附表編號1 至編號15所示之日期，自潮州鎮衛生所於
    潮州光春郵局之前揭帳戶，提領如附表各該編號金額欄所示
    之門診醫療收入後，變易持有為所有之意思予以挪用作為家
    庭開支，侵占潮州鎮衛生所之門診醫療收入共計新臺幣（下
    同）236 萬4,230 元。嗣乙○○於前揭犯罪事實未被偵查機
    關發覺前之95年3 月17日，主動前往法務部調查局屏東縣調
    查站自首犯行而循線查悉上情，並接受裁判。
二、案經法務部調查局屏東縣調查站移送臺灣屏東地方法院檢察
    署檢察官偵查起訴。
    理  由
一、證據能力部分：
    按被告以外之人於審判外之言詞或書面陳述，除法律有規定
    者外，不得作為證據，刑事訴訟法第159 條第1 項固有明文
    ；惟被告以外之人於審判外之陳述，雖不符前4 條之規定，
    而經當事人於審判程序同意作為證據，法院審酌該言詞陳述
    或書面陳述作成時之情況，認為適當者，亦得為證據，當事
    人、代理人或辯護人於法院調查證據時，知有第159 條第1
    項不得為證據之情形，而未於言詞辯論終結前聲明異議者，
    視為有前項之同意，同法第159 條之5 亦有明定。本件屏東
    縣潮州鎮衛生所97年12月8 日出具之屏潮衛所字第09700019
    40號函，業經檢察官、被告及辯護人於本院97年12月23日審
    判程序同意作為證據；至證人即潮州鎮衛生所前出納丁伉玲
    、楊青貞、證人黃玉色、甲○○於警詢時之陳述，檢察官、
    被告及辯護人皆未主張排除證據能力，且迄至言詞辯論終結
    前亦未表示異議（均見本院卷第98頁），本院審酌前揭證據
    均無違法取證或證明力顯然過低之情況，認以之作為證據使
    用係屬適當，揆諸前揭規定，自得採為認定被告犯罪事實之
    證據。
二、認定犯罪事實之證據及理由：
    上開犯罪事實，業據被告乙○○坦承不諱，核與證人丁伉玲
    、楊青貞、黃玉色、甲○○於警詢時之證述相符（以上見調
    查局卷第26至46頁），另有被告之人事資料1 紙、潮州光春
    郵局帳號00000000號帳戶於87年1 月至94年5 月之對帳單4
    紙、郵政劃撥儲金提款單影本25紙、臺灣銀行潮州分行帳號
    6501-3號帳戶自90年2 月至94年2 月之往來明細資料18紙附
    卷足證（以上見調查局卷第48至75頁左面），俱徵被告前揭
    不利於己之自白與事實相符，其犯行堪予認定，應依法論科
    。
三、法律修正之比較及適用：
    被告行為後，刑法於94年2 月2 日修正公布，並於95年7 月
    1 日施行。按行為後法律有變更者，適用行為時之法律，但
    行為後之法律有利於行為人者，適用最有利於行為人之法律
    ，現行刑法第2 條第1 項定有明文。此條規定乃與刑法第1
    條罪刑法定主義契合，而貫徹法律禁止溯及既往原則，係規
    範行為後法律變更所生新舊法律比較適用之準據法，是刑法
    第2 條本身雖經修正，但刑法第2 條既屬適用法律之準據法
    ，本身尚無比較新舊法之問題，應一律適用現行刑法第2 條
    規定以決定適用之刑罰法律。又行為後法律有變更，致發生
    新舊法比較適用者，除易刑處分，係刑罰執行問題，及拘束
    人身自由之保安處分，因與罪刑無關，不必為綜合比較外，
    比較時應就罪刑有關之共犯、未遂犯、想像競合犯、牽連犯
    、連續犯、結合犯，以及累犯加重、自首減輕暨其他法定加
    減原因（如身份加減）與加減例等一切情形，綜其全部罪刑
    之結果而為比較，並予整體之適用。經查：
  (一)1.95年7 月1 日修正施行前刑法（以下簡稱修正前刑法）第
      10條第2 項規定：「稱公務員者，謂依法令從事於公務之
      人員」，修正後則為：「稱公務員者，謂下列人員：一、
      依法令服務於國家、地方自治團體所屬機關而具有法定職
      務權限，以及其他依法令從事於公共事務，而具有法定職
      務權限者。二、受國家、地方自治團體所屬機關依法委託
      ，從事與委託機關權限有關之公共事務者。」。學理上依
      其類型之不同，稱之為「身分公務員」（第1 款前段）、
      「授權公務員」（第1 款後段）及「委託公務員」（第2
      款）。貪污治罪條例第2 條亦配合上開刑法公務員定義之
      修正，將「依據法令從公務之人員，犯本條例之罪者，依
      本條例處斷；其受公務機關委託承辦公務之人，犯本條例
      之罪者，亦同」，於95年5 月30日修正為「公務員犯本條
      例之罪者，依本條例處斷」，並自95年7 月1 日施行。而
      前揭「身分公務員」所謂「國家、地方自治團體所屬機關
      」，係指執行國家或地方自治團體「公權力」之行政機關
      及其他公務機關而言；此類型之公務員，著重於其身分及
      所執行之職務，僅須具有法定職務權限，為公務員職務範
      圍內所應為或得為之事務，不論該事務是否涉及公權力之
      行使，均屬之。次者，「授權公務員」係依法令從事於公
      共事務，而具有法定職務權限之人員，所謂「公共事務」
      ，不問其為國家或地方之事務，惟以涉及有關公權力行使
      之事項為限；此類人員雖未服務於公務機關，原非一般觀
      念之公務員，惟依法令負有一定公共事務之處理權限，自
      應以涉及有關公權力行使之事項為限，始能令其負有特別
      服從義務。而所謂涉及有關公權力行使之事項，凡公務員
      代表國家行使權利之行為，而與國家之權力作用有關者，
      均屬之，故國家公行政之行為，除私經濟作用之私法行為
      外，均屬於公權力之範圍。就「委託公務員」而言，修正
      之立法理由說明（五）載明：受國家或地方自治團體所屬
      機關依法委託，從事與委託機關權限有關之公共事務者，
      因受託人得於其受任範圍內行使委託機關公務上之權力，
      故其承辦人員應屬刑法上公務員，爰參考貪污治罪條例第
      2 條後段、國家賠償法第4 條第1 項規定而於第二款訂之
      。又所謂「委託行使公權力」與「單純委託辦理行政事務
      」有別，行政事務之委託如屬私經濟或不對外發生效力之
      事實行為，只要法律未有禁止規定，行政機關本於職權，
      得自由委託辦理；若涉及公權力行使，則應有法律或法律
      授權之命令之依據，即「委託公務員」身分之確立，須以
      受國家或地方自治團體所屬機關，依據「法律」或「授權
      命令」而委託，且從事與委託機關權限有關之公共事務者
      ，始足當之（最高法院97年度臺上字第2396號判決意旨參
      照）。
    2.蓋潮州鎮衛生所隸屬於屏東縣衛生局，而屏東縣衛生局乃
      屏東縣政府所屬一級機關，屏東縣各鄉鎮市衛生所組織規
      程第1 條、屏東縣衛生局組織規程第1 條、屏東縣政府組
      織自治條例第8 條前段分別定有明文，是潮州鎮衛生所為
      地方自治團體所屬機關，固堪認定。然屏東縣各鄉鎮市衛
      生所內固有「護士」之編制，惟尚無「主計」一職，有前
      揭屏東縣各鄉鎮市衛生所組織規程第4 、5 條可資佐參。
      查被告自82年5 月起迄今於潮州鎮衛生所之職稱均為「護
      士」，有前揭被告之人事資料1 紙附卷可佐（見調查局卷
      第48頁），核諸證人即潮州鎮衛生所時任主任甲○○於本
      院審理時結稱：被告於該衛生所之法定職務為護士，係伊
      指派被告兼辦主計業務，伊之指派雖須向衛生局報備，但
      不需派令，亦無正式公文等語（見本院卷第89至90頁），
      則被告所負責之潮州鎮衛生所主計業務，並非其法定職務
      權限一事，已臻明晰。從而，被告依修正前刑法第10條第
      2 項之規定，為依法令從事於公務之人員，仍屬公務員，
      其以衛生所護士之身分侵占公有財物，即犯貪污治罪條例
      第4 條第1 項第1 款之侵占公有財物罪，該罪之法定刑為
      「無期徒刑或10年以上有期徒刑，得併科新臺幣1 億元以
      下罰金」；惟依修正後刑法第10條第2 項之規定，被告雖
      依法令服務於地方自治團體所屬機關，然潮州鎮衛生所之
      主計業務既非屬其法定職務權限，仍不合前揭修正後刑法
      第10條第2 項第1 款前段「身分公務員」之要件，亦與同
      條項第1 款後段「授權公務員」及第2 款「委託公務員」
      之定義有違，自不具公務員之身分，非屬貪污治罪條例所
      規範之犯罪主體，是其所為係犯刑法第336 條第2 項之業
      務侵占罪（詳下述），該罪之法定刑為「6 月以上5 年以
      下有期徒刑，得併科3,000 元以下罰金」。比較結果，以
      修正後之公務員定義規定有利於被告。
  (二)修正前刑法第56條連續犯之規定，業於修正後刪除，此一刪
    除雖非犯罪構成要件之變更，但依修正後規定，即應將各次
    犯行以數罪併合處罰，顯已影響行為人刑罰之法律效果，自
    屬法律有變更。本件被告所為15次侵占業務上所持有之物之
    犯行，如適用修正前刑法第56條規定，應依連續犯論以一罪
    ，得加重其刑至二分之一，倘適用修正後刑法之規定，上述
    各罪應依數罪併罰之規定分論併罰（詳下述）；比較結果，
    以適用修正前之規定對被告較為有利。
  (三)修正前刑法第62條前段規定：「對於未發覺之罪自首而受裁
    判者，減輕其刑。」修正後則將「減輕其刑」改為「得減輕
    其刑」，使審判之法院於考量減刑事項時增加裁量之空間，
    相對減少自首之被告獲得減刑之機會；比較結果，抽象上係
    以修正前之規定對被告較為有利。
  (四)修正前刑法第51條第5 款規定：「宣告多數有期徒刑者，於
    各刑中之最長期以上，各刑合併之刑期以下，定其刑期。但
    不得逾20年。」修正後則將「不得逾20年」提高為「不得逾
    30年」；比較結果，抽象上係以修正前之規定對被告較為有
    利。
  (五)經綜合比較前述法律變更之結果後，因本院認被告犯後確有
    悔悟之意，縱適用修正後之刑法第62條前段，仍得依自首之
    規定減輕其刑（詳下述）；且倘依修正前刑法第10條第2 項
    、第56條及貪污治罪條例第4 條第1 項第1 款之規定，被告
    之刑度可達無期徒刑，如依修正後刑法第10條第2 項、第51
    條第5 款之規定，被告所犯業務侵占罪之法定刑最高度為有
    期徒刑5 年，所犯15罪經定應執行刑後仍不逾有期徒刑30年
    ，是修正後刑法顯有利於被告，自應依刑法第2 條第1 項但
    書，一體適用修正後刑法之規定。
  (六)另修正前刑法第41條第1 項前段規定：「犯最重本刑為5 年
    以下有期徒刑以下之刑之罪，而受6 個月以下有期徒刑或拘
    役之宣告，因身體、教育、職業、家庭之關係或其他正當事
    由，執行顯有困難者，得以1 元以上3 元以下折算1 日，易
    科罰金」，而被告行為時之易科罰金折算標準，伊修正刪除
    前罰金罰鍰提高標準條例第2 條前段規定，就其原定數額提
    高為100 倍折算1 日，則被告行為時之易科罰金折算標準，
    應以銀元300 元折算1 日，經折算為新臺幣後，應以新臺幣
    900 元折算為1 日。惟修正後刑法第41條第1 項前段則規定
    ：「犯最重本刑為5 年以下有期徒刑以下之刑之罪，而受6
    個月以下有期徒刑或拘役之宣告者，得以新臺幣1,000 元、
    2,000 元或3,000 元折算1 日，易科罰金」，比較修正前後
    之易科罰金折算標準，以修正前之規定較有利於被告，應適
    用修正前刑法第41條第1 項前段規定，定其折算標準。
  (七)又刑法施行法亦於94年2 月2 日增訂第3 條之1 ，該條第3
    項規定：「於94年1 月7 日刑法修正施行前犯併合處罰數罪
    中之一罪，且該數罪均符合第41條第1 項得易科罰金之規定
    者，適用90年1 月4 日修正之刑法第41條第2 項規定。」查
    被告所犯數罪應併合處罰（詳下述），且均符合刑法第41條
    第1 項得易科罰金之規定，依照前開規定，應逕適用修正前
    刑法第41條第2 項之規定，即於所定應執行之刑逾6 月時，
    亦得易科罰金，附此敘明。
四、論罪科刑部分：
    查被告依潮州鎮衛生所主任之指派，負責製作該衛生所健康
    保險醫療門診收入及辦公費等相關帳冊、會計傳票，並兼辦
    提領健保局高屏分局核發予該衛生所之門診醫療收入事務，
    為從事業務之人，核被告於附表所示之日期侵占其業務上所
    持有之潮州鎮衛生所門診醫療收入之行為，均係犯刑法第33
    6 條第2 項之業務侵占罪。公訴人認被告係犯貪污治罪條例
    第4 條第1 項第1 款之侵占公有財物罪，惟被告就潮州鎮衛
    生所之主計及提領門診醫療收入等業務部分，所執行者尚非
    法定職務權限，難認與修正後刑法第10條第2 項「公務員」
    之要件相符，已析述如前，公訴人認其此部分職務之執行仍
    屬公務員身份，容有誤會，然其社會基本事實同一，本院自
    得予以審究，爰變更起訴法條，並當庭諭知被告此罪名（見
    本院卷第112 頁）。被告於附表所示之各該日期所犯共15次
    業務侵占罪，犯意各別，應予分論併罰。被告於其犯行未被
    偵查機關發覺前之95年3 月17日，主動前往法務部調查局屏
    東縣調查站自首，並早於92年3 月25日回補9 萬5,000 元、
    於92年4 月14日回補23萬1,000 元、於92年5 月30日回補16
    5 萬6,816 元至潮州鎮衛生所在臺灣銀行潮州分行開立之帳
    號6501-3號帳戶，再於95年3 月9 日將潮州鎮衛生所由帳務
    上初估之短缺金額23萬7,599 元繳回等情，有前揭臺灣銀行
    潮州分行帳號6501-3號帳戶之往來明細資料及屏東縣潮州鎮
    衛生所97年12月8 日屏潮衛所字第0970001940號函存卷可考
    （見調查局卷第71至72頁左面、本院卷第94頁），非無悔悟
    之意，乃該當自首之要件，爰均依刑法第62條前段之規定減
    輕其刑。爰審酌被告並無前科，素行堪稱良好，竟迫於經濟
    壓力而多次利用職務上取款之機會侵占款項，所得之不法利
    益共達236 萬4,230 元，誠屬不該，惟於偵審中均坦承犯行
    ，並將所侵占款項繳還潮州鎮衛生所，犯後態度良好，暨其
    生活狀況、智識程度等一切情狀，分別量處如主文所示之刑
    ，並適用修正前刑法第41條第1 項前段規定，諭知其易科罰
    金之折算標準。又被告前揭犯罪時間均係在96年4 月24日以
    前，並無中華民國九十六年罪犯減刑條例第3 條第1 項所定
    不予減刑之情形，是依該條例第2 條第1 項第3 款之規定，
    均減其宣告刑期二分之一，併均諭知易科罰金之折算標準及
    定其應執行刑。又被告未曾因故意犯罪受有期徒刑以上刑之
    宣告，有臺灣高等法院被告前案紀錄表在卷可憑，其因一時
    失慮，致罹刑典，犯後深感悔悟，坦承犯行，經此次罪刑之
    宣告後，應知警惕，信無再犯之虞，本院因認對其所宣告之
    刑以暫不執行為適當，爰併予宣告緩刑2 年，以啟自新。
據上論斷，應依刑事訴訟法第299 第1 項前段、第300 條，刑法
第2 條第1 項、第336 條第2 項、第62條前段、第51條第5 款、
第74條第1 項第1 款，修正前刑法第41條第1 項前段、第2 項，
修正刪除前罰金罰鍰提高標準條例第2 條，現行法規所定貨幣單
位折算新臺幣條例第2 條，中華民國九十六年罪犯減刑條例第2
條第1 項第3 款、第7 條，判決如主文。
本案經檢察官劉文賓到庭執行職務。
中    華    民    國    98    年     2    月    24    日
                  刑事第三庭  審判長法  官  吳永宋
                                    法  官  趙家光
                                    法  官  李珮妤
以上正本證明與原本無異。
如不服本判決應於收受判決後10日內向本院提出上訴書狀，並應
敘述具體理由；其未敘述上訴理由者，應於上訴期間屆滿後20日
內向本院補提理由書（均須按他造當事人之人數附繕本）「切勿
逕送上級法院」。
中    華    民    國    98    年    2     月    24    日
                                    書記官   劉淑蓉
附表
┌──┬──────┬─────┬────────────────┬─────┬─────┬──────┬──────┐
│編號│    日期    │金額（元）│              備註              │ 所犯法條 │   罪名   │   宣告刑   │ 減刑後刑期 │
├──┼──────┼─────┼────────────────┼─────┼─────┼──────┼──────┤
│  1 │90年6 月27日│  529,780 │當日原提領539,709 元，已扣除提款│刑法第336 │業務侵占罪│有期徒刑肆月│有期徒刑貳月│
│    │            │          │後7 日內存入臺灣銀行潮州分行帳號│條第2 項  │          │            │            │
│    │            │          │6501-3號帳戶之9,929 元          │          │          │            │            │
├──┼──────┼─────┼────────────────┼─────┼─────┼──────┼──────┤
│  2 │90年7 月4 日│  205,068 │                                │刑法第336 │業務侵占罪│有期徒刑肆月│有期徒刑貳月│
│    │            │          │                                │條第2 項  │          │            │            │
├──┼──────┼─────┼────────────────┼─────┼─────┼──────┼──────┤
│  3 │90年7 月24日│  119,216 │當日原提領129,656 元，已扣除提款│刑法第336 │業務侵占罪│有期徒刑肆月│有期徒刑貳月│
│    │            │          │後7 日內存入臺灣銀行潮州分行帳號│條第2 項  │          │            │            │
│    │            │          │6501-3號帳戶之10,440元          │          │          │            │            │
├──┼──────┼─────┼────────────────┼─────┼─────┼──────┼──────┤
│  4 │90年8 月7 日│  155,004 │當日原提領162,649 元，已扣除提款│刑法第336 │業務侵占罪│有期徒刑肆月│有期徒刑貳月│
│    │            │          │後7 日內存入臺灣銀行潮州分行帳號│條第2 項  │          │            │            │
│    │            │          │6501-3號帳戶之155,004 元        │          │          │            │            │
├──┼──────┼─────┼────────────────┼─────┼─────┼──────┼──────┤
│  5 │90年10月2 日│  173,134 │當日原提領414,647 元，已扣除提款│刑法第336 │業務侵占罪│有期徒刑肆月│有期徒刑貳月│
│    │            │          │後7 日內存入臺灣銀行潮州分行帳號│條第2 項  │          │            │            │
│    │            │          │6501-3號帳戶之241,513 元        │          │          │            │            │
├──┼──────┼─────┼────────────────┼─────┼─────┼──────┼──────┤
│  6 │90年10月29日│   35,826 │當日原提領141,741 元，已扣除提款│刑法第336 │業務侵占罪│有期徒刑肆月│有期徒刑貳月│
│    │            │          │後7 日內存入臺灣銀行潮州分行帳號│條第2 項  │          │            │            │
│    │            │          │6501-3號帳戶之105,915 元        │          │          │            │            │
├──┼──────┼─────┼────────────────┼─────┼─────┼──────┼──────┤
│  7 │90年11月27日│  260,475 │當日原提領267,030 元，已扣除提款│刑法第336 │業務侵占罪│有期徒刑肆月│有期徒刑貳月│
│    │            │          │後7 日內存入臺灣銀行潮州分行帳號│條第2 項  │          │            │            │
│    │            │          │6501-3號帳戶之6,555 元          │          │          │            │            │
├──┼──────┼─────┼────────────────┼─────┼─────┼──────┼──────┤
│  8 │90年12月25日│  188,192 │當日原提領199,317 元，已扣除提款│刑法第336 │業務侵占罪│有期徒刑肆月│有期徒刑貳月│
│    │            │          │後7 日內存入臺灣銀行潮州分行帳號│條第2 項  │          │            │            │
│    │            │          │6501-3號帳戶之11,125元          │          │          │            │            │
├──┼──────┼─────┼────────────────┼─────┼─────┼──────┼──────┤
│  9 │91年3 月22日│  135,078 │當日原提領144,003 元，已扣除提款│刑法第336 │業務侵占罪│有期徒刑肆月│有期徒刑貳月│
│    │            │          │後7 日內存入臺灣銀行潮州分行帳號│條第2 項  │          │            │            │
│    │            │          │6501-3號帳戶之8,925 元          │          │          │            │            │
├──┼──────┼─────┼────────────────┼─────┼─────┼──────┼──────┤
│ 10 │91年5 月22日│  168,165 │當日原提領176,000 元，已扣除提款│刑法第336 │業務侵占罪│有期徒刑肆月│有期徒刑貳月│
│    │            │          │後7 日內存入臺灣銀行潮州分行帳號│條第2 項  │          │            │            │
│    │            │          │6501-3號帳戶之7,835 元          │          │          │            │            │
├──┼──────┼─────┼────────────────┼─────┼─────┼──────┼──────┤
│ 11 │91年6 月24日│  172,505 │當日原提領180,000 元，已扣除提款│刑法第336 │業務侵占罪│有期徒刑肆月│有期徒刑貳月│
│    │            │          │後7 日內存入臺灣銀行潮州分行帳號│條第2 項  │          │            │            │
│    │            │          │6501-3號帳戶之7,495 元          │          │          │            │            │
├──┼──────┼─────┼────────────────┼─────┼─────┼──────┼──────┤
│ 12 │91年8 月26日│  174,049 │當日原提領185,119 元，已扣除提款│刑法第336 │業務侵占罪│有期徒刑肆月│有期徒刑貳月│
│    │            │          │後7 日內存入臺灣銀行潮州分行帳號│條第2 項  │          │            │            │
│    │            │          │6501-3號帳戶之11,070元          │          │          │            │            │
├──┼──────┼─────┼────────────────┼─────┼─────┼──────┼──────┤
│ 13 │93年2 月10日│   10,969 │當日原提領114,257 元，已扣除提款│刑法第336 │業務侵占罪│有期徒刑肆月│有期徒刑貳月│
│    │            │          │後7 日內存入臺灣銀行潮州分行帳號│條第2 項  │          │            │            │
│    │            │          │6501-3號帳戶之103,288 元        │          │          │            │            │
├──┼──────┼─────┼────────────────┼─────┼─────┼──────┼──────┤
│ 14 │93年5 月31日│    9,580 │當日原提領11,430元，已扣除提款後│刑法第336 │業務侵占罪│有期徒刑肆月│有期徒刑貳月│
│    │            │          │7 日內存入臺灣銀行潮州分行帳號65│條第2 項  │          │            │            │
│    │            │          │01-3號帳戶之1,850 元            │          │          │            │            │
├──┼──────┼─────┼────────────────┼─────┼─────┼──────┼──────┤
│ 15 │93年12月20日│   27,189 │當日原提領156,542 元，已扣除提款│刑法第336 │業務侵占罪│有期徒刑肆月│有期徒刑貳月│
│    │            │          │後7 日內存入臺灣銀行潮州分行帳號│條第2 項  │          │            │            │
│    │            │          │6501-3號帳戶之129,353 元        │          │          │            │            │
├──┴──────┼─────┼────────────────┼─────┼─────┼──────┼──────┤
│       總計       │2,364,230 │                                │          │          │            │            │
└─────────┴─────┴────────────────┴─────┴─────┴──────┴──────┘
附錄本案論罪科刑法條：
中華民國刑法第336條第2項
對於業務上所持有之物，犯前條第一項之罪者，處6 月以上5 年
以下有期徒刑，得併科3,000元以下罰金。


司法院資訊處製作；財團法人民間司法改革基金會備份。
